臺灣士林地方法院交通事件裁定　　　　100年度交聲字第394號
原處分機關　臺北市交通事件裁決所
異　議　人
即受處分人　王簡隆
上列異議人即受處分人因違反道路交通管理處罰條例事件，對於
臺北市交通事件裁決所中華民國100 年4 月12日北市裁罰字第裁
22-AEZ027558號裁決書所為之處分，聲明異議，本院裁定如下：
    主  文
異議駁回。
    理  由
一、原處分意旨略謂：異議人即受處分人王簡隆於民國100 年2
    月25日中午12時30分許，駕駛車牌號碼AN-1923 號自用小客
    車，沿臺北市○○○路○ 段北往南方向，行經羅斯福路1 段
    與寧波西街口時，因闖紅燈迴轉，經警自後追及攔停掣單舉
    發後，原處分機關認異議人「駕車行經有燈光號誌管制之交
    岔路口闖紅燈」，而依道路交通管理處罰條例第53條第1 項
    、第63條第1 項第3 款規定，裁處罰鍰新臺幣（下同）2,70
    0 元，並記違規點數3 點等語。
二、聲明異議意旨則略以：伊於前揭時地駕車經該路口時，因該
    路口禁止迴轉，伊當時就駕駛在慢車道，然後在寧波西街西
    往東方向（單行道），等待綠燈亮時再往前開，然後左轉羅
    斯福路，形同機車二段式左轉，再行迴轉，警員怎可開罰伊
    是紅燈迴轉云云。
三、按行車管制號誌之圓形紅燈，其顯示之意義為：車輛面對圓
    形紅燈，除與圓形紅燈同亮之箭頭綠燈時，得依箭頭綠燈之
    指示行進外，表示禁止通行，不得超越停止線或進入路口，
    道路交通標誌標線號誌設置規則第206 條第5 款第1 目、第
    2 目定有明文。又汽車駕駛人，行經有燈光號誌管制之交岔
    路口闖紅燈者，處1,800 元以上5,400 元以下罰鍰，並記違
    規點數3 點，道路交通管理處罰條例第53條第1 項、第63條
    第1 項第3 款亦分有明文。
四、經查：
  (一)本件異議人於前揭時地駕駛上開車輛，經警認其闖紅燈迴轉
    而自後追及攔停掣單舉發，由原處分機關以異議人「駕車行
    經有燈光號誌管制之交岔路口闖紅燈」而裁罰如上乙情，為
    異議人所不爭執（見本院卷第3 頁），並有本件舉發通知單
    、裁決書及送達證書（見本院卷第5 至7 頁）在卷可稽。又
    異議人當時駕車至舉發違規地點之路口，因該路口禁止迴轉
    ，異議人乃駕車自羅斯福路1 段北往南方向之慢車道，駛至
    羅斯福路1 段與寧波西街口轉角處，以車頭斜向東南面對寧
    波東街之方式停等，再越過羅斯福路口向左後方轉彎進入羅
    斯福路1 段南往北方向車道行駛各節，亦經異議人坦認不虛
    （見本院卷第3 、23頁），核與證人即舉發警員黃淑雯到庭
    證述情節（見本院卷第22頁背面至第23頁）相符，復有卷存
    異議人及證人分別註明相關位置之現場圖（見本院卷第13頁
    背面）為憑，此部分事實首堪認定。
  (二)異議人雖以：伊駕車至舉發違規地點時，羅斯福路上為綠燈
    ，因該路口不能迴轉，所以伊將車輛往前超越停止線，在羅
    斯福路與寧波西街口之轉角，等寧波東西街號誌變成綠燈，
    才左轉過去云云置辯。然異議人係闖越羅斯福路之紅燈至該
    路口轉角處停等再越過羅斯福路口向左後方轉彎進入羅斯福
    路南往北方向乙節，業據證人黃淑雯具結證稱：當日天氣晴
    朗，伊當時執勤騎乘警用機車在羅斯福路1 段北往南方向與
    寧波西街口之機車停等區○○○○○路之紅燈，伊見到異議
    人車輛在右邊最外側車道壓在停止線及斑馬線上，尚未完全
    超越停止線，但異議人車輛持續往前，整個車身都超越停止
    線且車頭偏左，這時羅斯福路還是紅燈，在羅斯福路變為綠
    燈之瞬間，異議人車輛立刻轉往寧波東街方向，再左轉羅斯
    福路南往北方向駛去，伊即打開警示燈迴轉追過去，在羅斯
    福路1 段25號前將異議人攔停，告知該路口上午7 時至晚上
    9 時均禁止左轉，且異議人於羅斯福路北往南方向車輛都在
    停等紅燈時，將車身超越停止線再迴轉，伊跟異議人說這樣
    開車已經違規，所以要製單舉發，伊因有跟異議人說如有問
    題可到派出所看監視器，所以伊回去後有再看過監視器確認
    ，情形亦如伊所述等語（見本院卷第22頁背面至第23頁）明
    確。衡諸前揭證人本即在該處停等紅燈，自對當時路口號誌
    情形有特別之注意，而當時天氣晴朗，為日正當中之中午時
    分，光線自然充足，併依前揭現場圖（見本院卷第13頁背面
    ）所示，異議人車輛又係在證人停車處鄰近之右前方，適於
    證人合理之正常視線範圍內，堪認證人於前開時地應無誤認
    或誤判異議人闖紅燈之情。況證人於舉發本件違規後，甚至
    再度觀看監視器錄影內容為確認。復佐以證人與異議人素不
    相識，僅因騎車執勤經過該處停等紅燈，偶然目睹異議人違
    規而予攔停舉發，亦無誣攀異議人之必要，且警員執行公務
    時，本身即受有行政懲處責任之監督，並到庭具結作證，更
    係以刑事責任擔保其證言之真實性。稽上各情，足認上開證
    人所為證述，堪以採信，異議人所辯，已非可採。
  (三)另異議人並不否認有以取巧之駕駛行為規避該路口禁止迴轉
    之規定，辯稱：因該路口禁止迴轉，伊就在羅斯福路綠燈時
    駕車在慢車道，至寧波西街西往東方向（單行道）等待寧波
    東西街綠燈亮時再往前開，然後左轉羅斯福路，形同機車二
    段式左轉云云。然道路交通安全規則中並無如機器腳踏車之
    情形，而有任何關於小客車二段式左轉之規定，二者本質上
    原有不同，已難將機車二段式左轉之方式，援為其本件駕駛
    小客車行為之正當依據；況該路口號誌當時情形縱如異議人
    所述，自前揭現場圖（見本院卷第13頁背面）以觀，因異議
    人車輛停等處係在羅斯福路1 段最外側車道上與寧波西街口
    之轉角處，如認異議人車輛此時仍屬羅斯福路上之車輛，於
    異議人待羅斯福路轉為紅燈、寧波東西街為綠燈時，始向左
    後方轉彎進入羅斯福路南往北方向，自係闖紅燈迴轉無疑；
    如認異議人於停等時已屬寧波西街上之車輛，雖其係在羅斯
    福路綠燈時進入該路口，但卻未通過該路口直行，反將車輛
    停等在超越寧波西街口之羅斯福路最外側車道上，無異係在
    寧波西街號誌為紅燈時，以自羅斯福路進入之變相方式，而
    超越寧波西街之停止線或進入路口，應認異議人如此駕駛行
    為，乃係為規避該路口禁止迴轉規定，而濫用該路口號誌之
    脫法行為，尚不得妄引「形同機車二段式左轉」而認為正當
    ，自仍屬闖紅燈之違規行為，始足以維護交通秩序及用路安
    全。是異議人前揭辯詞，殊無足取。
  (四)至異議人雖又狀請調閱當時該路口監視器錄影云云。然本院
    函調後，經臺北市政府警察局中正第二分局覆以：該地點經
    現地勘查確設有錄影監視系統，惟本案違規日期係100 年2
    月25日，檔案已逾期限遭覆蓋無法提供等情，有該警局100
    年5 月3 日北市警中正二分交字第10030554600 號函（見本
    院卷第12頁）附卷可按，自無從調閱異議人違規時之監視錄
    影。惟駕車闖越紅燈之違規行為，乃人以目視感官作用即可
    認知之事實，本件個案違規具體情狀，既已據證人具結證述
    明確，所述並與經驗、論理法則無悖，復查無任何證據足資
    證明證人有捏造事實違法取締之情事存在，則異議人之違規
    行為，已足認定，本件縱無從調閱當時監視錄影，尚無礙於
    事實之認定，附此敘明。
五、綜上所述，異議人違規事證明確，原處分機關依上規定裁處
    ，核無違誤。本件聲明異議非有理由，應予駁回。
據上論斷，應依道路交通管理處罰條例第87條第2 項，道路交通
事件處理辦法第18條，裁定如主文。
中    華    民    國   100    年    6     月    30    日
                        交通法庭法  官  李冠宜
以上正本證明與原本無異。
如不服本裁定應於送達後 5日內向本院提出抗告狀。
                                書記官  劉欣怡
中    華    民    國   100    年    6     月    30    日